---
title: 'Análise de Gastos de Deputados: Nossas Perguntas'
author: "Dales Fragoso"
date: "25 de outubro de 2017"
output: html_document
---

Começaremos lendo os dados que serão utilizados e carregando as bibliotecas necessárias.

```{r}
knitr::opts_chunk$set(echo = TRUE)
library(dplyr)
library(ggplot2)

dadosCEAP <- read.csv("data/dadosCEAP.csv")
```


Agora vamos fazer uma pequena adaptação nos dados na coluna valorGlosa para substituir a virgula pelo ponto decimal, para que seja aceita como uma variável numérica no R.
```{r echo=TRUE}
dadosCEAP$valorGlosa <- as.numeric(sub(",", ".", dadosCEAP$valorGlosa, fixed = TRUE))

gastosCEAP <- subset(dadosCEAP, valorDocumento > 0)
```


 - 1
Calculando os partidos que mais usam o CEAP
```{r echo=TRUE}
usoPorPartido = gastosCEAP %>%
  group_by(sgPartido) %>%
  summarise(usoPartido = length(sgPartido)) %>%
  arrange(desc(usoPartido))

ggplot(data=usoPorPartido, aes(x=reorder(sgPartido, - as.numeric(usoPartido)), 
                               y=as.factor(usoPartido), fill=as.factor(sgPartido))) +
  geom_bar(stat="identity", binwidth = NULL, na.rm = TRUE) +
  labs(fill = "Partidos", title = "Quantidade de gastos CEAP por partido", x="Partido", y="Número de gastos por Partido")+
  theme(axis.text.x = element_text(angle = 90, hjust = 1))
  
```



Top 6 Partidos que mais usam o CEAP
```{r echo=TRUE}
top6Ceap <- head(usoPorPartido)

ggplot(top6Ceap, aes(x=reorder(sgPartido, - as.numeric(usoPartido)), y=as.factor(usoPartido), fill=sgPartido)) +
  geom_bar(stat="identity", binwidth = NULL, na.rm = TRUE) +
  labs(fill = "Partidos", title = "Top 6 - Partidos que mais usam o CEAP", x="Partido", y="Número de gastos por Partido")+
  theme(axis.text.x = element_text(angle = 90, hjust = 1))
```

Calculando o gasto total por partido
```{r echo=TRUE}
valorPorPartido <- gastosCEAP %>% 
  group_by(sgPartido) %>%
  summarise(gastosTotais = sum(valorDocumento, na.rm = TRUE)) %>%
  arrange(desc(gastosTotais))

ggplot(valorPorPartido, aes(x=reorder(sgPartido, - as.double(gastosTotais)), 
                            y=as.factor(gastosTotais), fill=as.factor(sgPartido))) +
  geom_bar(stat="identity", binwidth = NULL, na.rm = TRUE) +
  labs(fill = "Partidos", title = "Gastos totais por partido em R$", x="Partido", y="Gasto por Partido(R$)")+
  theme(axis.text.x = element_text(angle = 90, hjust = 1))
```


Top 6 Partidos que mais gastam com CEAP
```{r echo=TRUE}
top6GastoCeap <- head(valorPorPartido)

ggplot(top6GastoCeap, aes(x=reorder(sgPartido, - as.double(gastosTotais)), y=as.factor(gastosTotais), fill=as.factor(sgPartido))) +
  geom_bar(stat="identity", binwidth = NULL, na.rm = TRUE) +
  labs(fill = "Partidos", title = "Top 6 - Partidos que mais gastam com CEAP", x="Partido", y="Gasto por Partido(R$)")+
  theme(axis.text.x = element_text(angle = 90, hjust = 1))

```

- 2 Despesas mais comuns

Agrupando os dados por quantidade
```{r echo=TRUE}
despesasComuns = head(gastosCEAP %>%
  group_by(tipoDespesa) %>%
  summarise(qtd = length(tipoDespesa), na.rm=TRUE) %>%
  arrange(desc(qtd)))

despesasComuns$tipoDespesa <- as.factor(sub("Emissão Bilhete Aéreo", "BILHETES AÉREOS", despesasComuns$tipoDespesa, fixed = TRUE))
despesasComuns$tipoDespesa <- as.factor(sub("COMBUSTÍVEIS E LUBRIFICANTES.", "COMBUSTIVEIS", despesasComuns$tipoDespesa, fixed = TRUE))
despesasComuns$tipoDespesa <- as.factor(sub("FORNECIMENTO DE ALIMENTAÇÃO DO PARLAMENTAR", "ALIMENTAÇÃO", despesasComuns$tipoDespesa, fixed = TRUE))
despesasComuns$tipoDespesa <- as.factor(sub("SERVIÇO DE TÁXI, PEDÁGIO E ESTACIONAMENTO", "TRANSPORTE", despesasComuns$tipoDespesa, fixed = TRUE))

ggplot(despesasComuns, aes(x=reorder(tipoDespesa, - qtd), y=as.factor(qtd), fill=as.factor(tipoDespesa))) +
  geom_bar(stat="identity", na.rm = TRUE) +
  labs(fill = "Tipo de Despesa", title = "Tipos de gastos mais comuns.", x="Tipode De Despesa", y="Quantidade")+
  theme(axis.text.x = element_blank())
```


Agrupando os dados por R$
```{r echo=TRUE}
despesasComuns = head(gastosCEAP %>%
  group_by(tipoDespesa) %>%
  summarise(total = sum(valorDocumento), na.rm=TRUE) %>%
  arrange(desc(total)))


despesasComuns$tipoDespesa <- as.factor(sub("Emissão Bilhete Aéreo", "BILHETES AÉREOS", despesasComuns$tipoDespesa, fixed = TRUE))
despesasComuns$tipoDespesa <- as.factor(sub("COMBUSTÍVEIS E LUBRIFICANTES.", "COMBUSTIVEIS", despesasComuns$tipoDespesa, fixed = TRUE))
despesasComuns$tipoDespesa <- as.factor(sub("DIVULGAÇÃO DA ATIVIDADE PARLAMENTAR.", "DIVULGAÇÃO DE ATIVIDADES", despesasComuns$tipoDespesa, fixed = TRUE))
despesasComuns$tipoDespesa <- as.factor(sub("CONSULTORIAS, PESQUISAS E TRABALHOS TÉCNICOS.", "CONSULTORIA", despesasComuns$tipoDespesa, fixed = TRUE))
despesasComuns$tipoDespesa <- as.factor(sub("MANUTENÇÃO DE ESCRITÓRIO DE APOIO À ATIVIDADE PARLAMENTAR", "MANUTENÇÃO DE ESCRITÓRIO", despesasComuns$tipoDespesa, fixed = TRUE))
despesasComuns$tipoDespesa <- as.factor(sub("LOCAÇÃO OU FRETAMENTO DE VEÍCULOS AUTOMOTORES", "ALUGUEL DE VEÍCULOS", despesasComuns$tipoDespesa, fixed = TRUE))

ggplot(despesasComuns, aes(x=reorder(tipoDespesa, - as.double(total)), y=as.factor(total), fill=as.factor(tipoDespesa))) +
  geom_bar(stat="identity", na.rm = TRUE) +
  labs(fill = "Tipo de Despesa", title = "Gastos Mais Comuns em R$.", x="Tipo de De Despesa", y="Quantidade(R$)")+
  theme(axis.text.x = element_blank())
```



3 - Gastos por Estado
```{r echo=TRUE}

gastosPorEstado <- gastosCEAP %>%
  group_by(sgUF) %>%
  summarise(gastoEstadual = length(sgUF)) %>%
  arrange(desc(gastoEstadual))


ggplot(gastosPorEstado, aes(x=reorder(sgUF, - as.double(gastoEstadual)), 
                            y=as.factor(gastoEstadual), fill=as.factor(sgUF))) +
  geom_bar(stat="identity", binwidth = NULL, na.rm = TRUE) +
  labs(fill = "Estados", title = "Quantidade de gastos CEAP por Estado", x="Estado", y="Total de gastos por Estado")+
  theme(axis.text.x = element_text(angle = 90, hjust = 1))

```

```{r echo=TRUE}

gastosPorEstadoRS <- gastosCEAP %>%
  group_by(sgUF) %>%
  summarise(gastoEstadual = sum(valorDocumento))


ggplot(gastosPorEstado, aes(x=reorder(sgUF, - as.double(gastoEstadual)), 
                            y=as.factor(gastoEstadual), fill=as.factor(sgUF))) +
  geom_bar(stat="identity", binwidth = NULL, na.rm = TRUE) +
  labs(fill = "Estados", title = "Valor total de gastos com CEAP por Estado", x="Estado", y="Gastos por Estado (R$)")+
  theme(axis.text.x = element_text(angle = 90, hjust = 1))

```


4 - Quais parlamentares mais gastam e quais menos gastam

```{r echo=TRUE}
deputadosQueMaisGastam <- head(gastosCEAP %>%
                                 group_by(nomeParlamentar) %>%
                                 summarise(gastoParlamentar = sum(valorDocumento)) %>%
                                 arrange(desc(gastoParlamentar))
)

deputadosQueMaisGastam$nomeParlamentar<- as.factor(sub("DOMINGOS NETO", "DOMINGOS NETO - PSD",
                                                       deputadosQueMaisGastam$nomeParlamentar, fixed = TRUE))
deputadosQueMaisGastam$nomeParlamentar<- as.factor(sub("EDIO LOPES", "EDIO LOPES - PR",
                                                       deputadosQueMaisGastam$nomeParlamentar, fixed = TRUE))
deputadosQueMaisGastam$nomeParlamentar<- as.factor(sub("FRANCISCO CHAPADINHA", "FRANCISCO CHAPADINHA - PODE",
                                                       deputadosQueMaisGastam$nomeParlamentar, fixed = TRUE))
deputadosQueMaisGastam$nomeParlamentar<- as.factor(sub("MACEDO", "MACEDO - PP",
                                                       deputadosQueMaisGastam$nomeParlamentar, fixed = TRUE))
deputadosQueMaisGastam$nomeParlamentar<- as.factor(sub("PAES LANDIN", "PAES LANDIN - PTB",
                                                       deputadosQueMaisGastam$nomeParlamentar, fixed = TRUE))
deputadosQueMaisGastam$nomeParlamentar<- as.factor(sub("ROCHA", "ROCHA - PSDB",
                                                       deputadosQueMaisGastam$nomeParlamentar, fixed = TRUE))

ggplot(deputadosQueMaisGastam, aes(x=reorder(nomeParlamentar, - as.double(gastoParlamentar)),
                                   y=as.factor(gastoParlamentar), fill=as.factor(nomeParlamentar))) +
  geom_bar(stat="identity", na.rm = TRUE) +
  labs(fill = "Parlamentar", title = "Paralamentares que mais gastam com CEAP.", x="Parlamentar", y="Quantidade total de gastos(R$)")+
  theme(axis.text.x = element_blank())

```


Parlamentares que menos gastam
```{r echo=TRUE}
deputadosQueMenosGastam <- tail(gastosCEAP %>%
                                 group_by(nomeParlamentar) %>%
                                 summarise(gastoParlamentar = sum(valorDocumento)) %>%
                                 arrange(desc(gastoParlamentar))
)


deputadosQueMenosGastam$nomeParlamentar<- as.factor(sub("CAMILO COLA", "CAMILO COLA - PMDB",
                                                       deputadosQueMenosGastam$nomeParlamentar, fixed = TRUE))
deputadosQueMenosGastam$nomeParlamentar<- as.factor(sub("ELISEU PADILHA", "ELISEU PADILHA - PMDB",
                                                       deputadosQueMenosGastam$nomeParlamentar, fixed = TRUE))
deputadosQueMenosGastam$nomeParlamentar<- as.factor(sub("HENRIQUE OLIVEIRA", "HENRIQUE OLIVEIRA - SD",
                                                       deputadosQueMenosGastam$nomeParlamentar, fixed = TRUE))
deputadosQueMenosGastam$nomeParlamentar<- as.factor(sub("MARCELO ALMEIDA", "MARCELO ALMEIDA - PMDB",
                                                       deputadosQueMenosGastam$nomeParlamentar, fixed = TRUE))
deputadosQueMenosGastam$nomeParlamentar<- as.factor(sub("MARCIO MONTEIRO", "MARCIO MONTEIRO - PSDB",
                                                       deputadosQueMenosGastam$nomeParlamentar, fixed = TRUE))
deputadosQueMenosGastam$nomeParlamentar<- as.factor(sub("RENAN FILHO", "RENAN FILHO - PMDB",
                                                       deputadosQueMenosGastam$nomeParlamentar, fixed = TRUE))

ggplot(deputadosQueMenosGastam, aes(x=reorder(nomeParlamentar, as.double(gastoParlamentar)),
                                   y=as.factor(gastoParlamentar), fill=as.factor(nomeParlamentar))) +
  geom_bar(stat="identity", na.rm = TRUE) +
  labs(fill = "Parlamentar", title = "Paralamentares que menos gastam com CEAP.", x="Parlamentar", y="Quantidade total de gastos(R$)")+
  theme(axis.text.x = element_blank())

```

5 - Correlação valor restituido CEAP e gastos no exterior
```{r echo=TRUE}
gastosExterior <- subset(dadosCEAP, tipoDocumento == 2)

ggplot(gastosExterior, aes(tipoDocumento, valorDocumento)) +
  geom_boxplot(colour="blue")+
  labs(title = "Gastos dos parlamentares no Exterior.", y="Valor do gasto(R$)")+
  theme(axis.text.x = element_blank())

min(gastosExterior$valorDocumento)
```
